Danilo Isamu Inafuku

Desenvolvedor de Jogos

+55 15 991849583

Sorocaba, São Paulo, Brasil

MisterProjectLC

https://misterprojectlc.github.io/

Resumo

Sou um desenvolvedor de jogos interessado em design, programação e narrativa. Tenho experiência com engines como Unity, Godot e Game Maker, e linguagens como C#, Python e C.

Meu interesse em desenvolvimento de jogos despontou aos 12 anos, e desde então nunca olhei para trás. A mágica de digitar linhas de código e ver sua lógica se materializar na tela... Isso ainda me afeta, até hoje. É isso que eu procuro - poder criar, e poder inspirar.

Educação

2019 - 2024

UFSCar Sorocaba

Bacharelado em Ciência da Computação

Experiência

2022 – Atualmente

Lightmancer Studios - Bloodrush: Undying Wish

Diretor, Coordenador, Designer, Programador principal, Escritor

- Coordenação do projeto, organizando reuniões e planejando prazos.
- Programação e design de mecânicas de combate, progressão, UI e vários efeitos gráficos.
- Design de gameplay e narrativa do jogo como um todo.

2024

DOK Despachante

Desenvolvedor PHP Júnior

- Desenvolvimento com PHP, Laravel e Docker.
- Criação e revisão de novas features.
- Reworks e reestruturações de bases de código.

2022 - 2024

SiDi - Projetos Samsung em Ambiente 3D

Estagiário

- Desenvolvimento com as plataformas Unity e Unreal.
- Criação e revisão de novas features.
- Trabalho com uma equipe diversa de programadores, designers e testers.

2020-2021

Ufscar Sorocaba - Projeto de Extensão "Garibot"

Desenvolvedor, Designer - Jogo educativo

- Desenvolvimento e programação de mecânicas e sistemas para o jogo.
- Planejamento e design para as fases do jogo.
- Participação no planejamento geral do jogo em relação a sua missão educativa.

2019 - 2024

Maritacas Gamedev - Clube de desenvolvimento de jogos

Administrador e Membro

- Organização de eventos da entidade.
 - Supervisionamento do andamento de projetos.
 - Criação de jogos digitais.

Linguagens de Programação

- C
- C++
- C#
- Python
- Java
- JavaScript
- PHP

- Git
- HTML
- CSS
- SQL
- NodeJS
- Docker
- · DaVinci Resolve

Tecnologias

- Unity Engine
- Godot Engine

Idiomas

- Português brasileiro Nativo
- Inglês Fluente
- Alemão Intermediário

Projetos

A lista completa de projetos pode ser visualizada no site disponibilizado no início deste documento.

2022 – Atualmente

Bloodrush: Undying Wish

Roguelike hack n' slash frenético com estética dark fantasy. Criado com a Godot Engine.

2023 | **Po**:

Por que pressionamos Continue?

Dissertação em vídeo sobre técnicas e fenômenos psicológicos por trás da determinação de jogadores perante dificuldades, dentro do contexto de jogos eletrônicos.

2022

Bot de Discord - RPG Galático

Bot para o aplicativo de comunicação Discord para administrar um RPG online. Desenvolvido utilizando JavaScript e SQL.

2021

Kinetic

FPS frenético com gráficos low-poly e loadouts customizáveis, que se passa em uma estação espacial. Criado com a Unity Engine.

2021

ThaumOS

Criado para a LD48. Desmascare uma conspiração por trás de um sistema operacional ala Windows 95. Criado com a Godot Engine.

2020-2021

Roubos & Rumores

Jogo de tabuleiro para 3-6 pessoas sobre ladrões, guildas e intriga, focado em esconder e descobrir informação.

2020

Gravitoids

Clone de Asteroids com poderes especiais e manipulação de gravidade. Criado com a Unity Engine.

2020

The Long Game

Jogo de diplomacia medieval baseado no dilema do prisioneiro. Criado com a Godot Engine.

2019

Chronos Arena

Jogo de cartas multiplayer, com 4 personagens diferentes. Criado com a Unity Engine.